臺灣高雄地方法院刑事裁定
111年度聲字第877號
聲  請  人  臺灣高雄地方檢察署檢察官
受  刑  人  張麟


上列聲請人因受刑人數罪併罰有二裁判以上，聲請定其應執行之
刑（111年度執聲字第707號），本院裁定如下：
    主  文
張麟犯如附表所示之罪，共捌罪，所處如附表所示之刑，有期
徒刑部分應執行有期徒刑參年貳月。
    理  由
一、聲請意旨略以：受刑人張麟因犯如附表所示犯罪，先後判
    決確定如附表所示之刑，應依刑法第50條、第53條及第51條
    第5款規定，定其應執行之刑，爰依刑事訴訟法第477條第1
    項聲請定其應執行刑等語。
二、按裁判確定前犯數罪者，併合處罰之。但有下列情形之一者
    ，不在此限：一、得易科罰金之罪與不得易科罰金之罪。二
    、得易科罰金之罪與不得易服社會勞動之罪。三、得易服社
    會勞動之罪與不得易科罰金之罪。四、得易服社會勞動之罪
    與不得易服社會勞動之罪。前項但書情形，受刑人請求檢察
    官聲請定應執行刑者，依第51條規定定之；數罪併罰，有二
    裁判以上者，依刑法第51條之規定，定其應執行之刑；又宣
    告多數有期徒刑者，於各刑中之最長期以上，各刑合併之刑
    期以下，定其刑期，但不得逾30年。刑法第50條、第53條、
    第51條第5款分別定有明文。又數罪併罰合併定應執行刑之
    制度目的，在就所犯數罪，以各罪宣告刑為基礎，合併後綜
    合評價犯罪人最終應具體實現多少刑罰，方符合罪責相當要
    求並達刑罰目的。是數罪併罰定應執行刑之裁量，應兼衡罪
    責相當及特別預防之刑罰目的，綜合考量行為人之人格及各
    罪間之關係，具體審酌各罪侵害法益之異同、對侵害法益之
    加重效應及時間、空間之密接程度，注意維持輕重罪間刑罰
    體系之平衡。其依刑法第51條第5款定執行刑者，宜注意刑
    罰邊際效應隨刑期而遞減及行為人所生痛苦程度隨刑期而遞
    增之情形，考量行為人復歸社會之可能性，妥適定執行刑。
    除不得違反刑法第51條之外部界限外，尤應體察前述法律規
    範本旨，謹守法律內部性界限，以達刑罰經濟及恤刑之目的
    。倘違背上開定執行刑內部界限而濫用其裁量，仍非適法（
    最高法院105年度台抗字第927號裁定、108年度台上字第440
    5號判決、臺灣高等法院高雄分院109年度抗字第200號裁定
    意旨參照）。又依刑法第53條所定，應依刑法第51條第5款
    規定定其應執行之刑者，由該案犯罪事實最後判決之法院之
    檢察官，聲請該法院裁定之，刑事訴訟法第477條第1項亦有
    明定。
三、本件受刑人因犯如附表所示犯罪，經法院分別判處如附表所
    示之刑，均經確定在案，且本院為上開案件犯罪事實最後判
    決之法院，有各該刑事判決書及臺灣高等法院被告前案紀錄
    表足稽。其中受刑人所犯附表編號1至6、編號8所示之罪為
    不得易科罰金、不得易服社會勞動之罪，與附表編號7所示
    不得易科罰金、得易服社會勞動之罪，依刑法第50條第1項
    後段之規定固不得併合處罰，惟受刑人業已具狀請求聲請人
    就附表所示各罪聲請定應執行刑，有臺灣高雄地方檢察署受
    刑人是否請求檢察官聲請定應執行刑調查表附卷可稽，是依
    刑法第50條第2項之規定，聲請人依受刑人之請求，以本院
    為犯罪事實最後判決之法院，就附表所示各罪聲請定其應執
    行之刑，核屬正當，應予准許。復依前開說明，本院就附表
    所示案件再為定應執行刑之裁判時，自應受前開裁判所為定
    應執行刑內部界限之拘束，即不得重於上開曾經定應執行刑
    之罪所示定應執行刑與其餘各罪所示判決刑度加計之總和（
    計算式：2年10月＋3月＋6月＝3年7月）。
四、經聲請人詢問受刑人張麟就本案定應執行刑之意見，受刑
    人表示希望法院從輕定刑等情，有前揭調查表1紙在卷可證
    。本院審酌受刑人所犯附表所示之罪均為參與詐欺集團而侵
    害財產法益之犯罪，而犯罪時間橫跨民國105年1月間、6月
    至7月間、108年12月間、109年6月間，呈現對於遵守法秩序
    之高度輕率態度；並考量受刑人受矯正及社會復歸之必要性
    ，兼衡確保刑罰應報及預防之目的，並充分反映各次行為之
    不法內涵，就附表所犯之罪定其執行刑如主文所示。至受刑
    人所犯如附表編號7所示併科罰金刑部分，因未諭知多數罰
    金刑，是無定應執行刑之必要，而應併執行之，附此敘明。
五、依刑事訴訟法第477條第1項，刑法第50條第1項但書第4款、
    第2項、第53條、第51條第5款，裁定如主文。
中　　華　　民　　國　　111 　年　　5 　　月　　31　　日
                  刑事第三庭  法  官  胡家瑋
以上正本證明與原本無異。
如不服本裁定，應於收受送達後5 日內向本院提出抗告狀。
如因疫情而遲誤不變期間，得向法院聲請回復原狀。
中　　華　　民　　國　　111 　年　　5 　　月　　31　　日
　　　　　　　　　　　　　　　書記官  簡雅文 
附表：受刑人張麟定應執行刑案件一覽表（日期：民國）
 編　　　　　號  1 2 3  罪　　　　　名  三人以上共同冒用政府機關與公務員名義詐欺取財罪 三人以上共同冒用政府機關與公務員名義詐欺取財罪 三人以上共同冒用政府機關與公務員名義詐欺取財罪  宣　　告　　刑  有期徒刑1年10月 有期徒刑1年2月 有期徒刑2年2月  犯　罪　日　期  105年1月12日 105年1月19日 105年6月7日至105年7月2日  偵查(自訴)機關年　度　案　號  臺中地檢105年度偵字第21059、26511、28435、29952號（聲請意旨漏未記載完整，應予補充） 臺中地檢105年度偵字第21059、26511、28435、29952號（聲請意旨漏未記載完整，應予補充） 臺中地檢105年度偵字第21059、26511、28435、29952號（聲請意旨漏未記載完整，應予補充） 　　　 最  後 事實審  法　  院 中高分院 中高分院 中高分院  案　  號 108年度上訴字第147、149號 108年度上訴字第147、149號 108年度上訴字第147、149號  判決日期 108年6月26日 108年6月26日 108年6月26日 　　　 確  定 判  決  法　　院 最高法院 最高法院 最高法院  案　　號 109年度台上字第2325號 109年度台上字第2325號 109年度台上字第2325號  判　　決確定日期 109年7月28日 109年7月28日 109年7月28日 備           註  編號1至6業經原判決定應執行有期徒刑2年10月確定；臺中地檢109年度執字第11586號（111年7月25日縮刑期滿，111年1月10日縮短刑期假釋出監）   

 編　　　　　號  4 （聲請書附表編號4） 5 （聲請書附表編號4） 6 （聲請書附表編號4）  罪　　　　　名  三人以上共同冒用政府機關與公務員名義詐欺取財罪 三人以上共同冒用政府機關與公務員名義詐欺取財罪 三人以上共同冒用政府機關與公務員名義詐欺取財罪  宣　　告　　刑  有期徒刑1年4月 有期徒刑1年4月 有期徒刑1年4月  犯　罪　日　期  105年6月28日 105年6月30日 105年7月5日  偵查(自訴)機關年　度　案　號  臺中地檢105年度偵字第21059、26511、28435、29952號（聲請意旨漏未記載完整，應予補充） 臺中地檢105年度偵字第21059、26511、28435、29952號（聲請意旨漏未記載完整，應予補充） 臺中地檢105年度偵字第21059、26511、28435、29952號（聲請意旨漏未記載完整，應予補充） 　　　 最  後 事實審  法　　院 中高分院 中高分院 中高分院  案　　號 108年度上訴字第147、149號 108年度上訴字第147、149號 108年度上訴字第147、149號  判決日期 108年6月26日 108年6月26日 108年6月26日 　　　 確  定 判  決  法　　院 最高法院 最高法院 最高法院  案　　號 109年度台上字第2325號 109年度台上字第2325號 109年度台上字第2325號  判　　決確定日期 109年7月28日 109年7月28日 109年7月28日 備           註  編號1至6業經原判決定應執行有期徒刑2年10月確定；臺中地檢109年度執字第11586號（111年7月25日縮刑期滿，111年1月10日縮短刑期假釋出監）   

 編　　　　　號  7 （聲請書附表編號5） 8 （聲請書附表編號6）   罪　　　　　名  幫助犯洗錢防制法第14條第1項之洗錢罪 三人以上共同詐欺取財罪   宣　　告　　刑  有期徒刑3月，併科罰金新臺幣4萬元 有期徒刑6月   犯　罪　日　期  108年12月16日至108年12月17日 109年6月27日   偵查(自訴)機關年　度　案　號  高雄地檢109年度偵字第24782號 高雄地檢109年度偵字第2443、6441號（聲請意旨漏未記載完整，應予補充）  　　　 最  後 事實審  法　　院 高雄地院 高雄地院   案　　號 110年度金簡字第39號 110年度金訴字第269號   判決日期 110年12月20日 111年2月18日  　　　 確  定 判  決  法　　院 高雄地院 高雄地院   案　　號 110年度金簡字第39號 110年度金訴字第269號   判　　決確定日期 111年1月27日 111年3月26日  備           註  高雄地檢111年度執字第1614號 高雄地檢111年度執字第2487號